【裁判字號】    92,交易,81
【裁判日期】    920408
【裁判案由】    公共危險
【裁判全文】
臺灣臺北地方法院刑事判決                          九十二年度交易字第八一號
    公  訴  人  臺灣臺北地方法院檢察署檢察官
    被      告  甲○○
右列被告因公共危險案件，經檢察官聲請以簡易判決處刑（九十一年度偵字第二一六
二九號），經本院台北簡易庭受理後（受理案號為九十一年度北交簡字第三九七七號
），認不宜以簡易判決處刑，移
    主  文
甲○○服用酒類，不能安全駕駛動力交通工具而駕駛，處罰金壹萬貳仟元，如易服勞
役，以參佰元折算壹日。
    事  實
一、甲○○於民國九十一年八月二十二日晚間十一時許起至翌日（即九十一年八月二
    十三日）凌晨一時許止，在台北市○○○路某燒肉店服用酒類啤酒，已達反應較
    慢、感覺減低、影響駕駛而不能安全駕駛動力交通工具之程度，猶於酒後駕駛動
    力交通工具即車號ＡＺ－八○二六號自小客車由同市○○○路高架橋下停車場出
    發，駛至新生北路三段一二三巷口後，即將該車停放在該處等候友人，嗣甲○○
    於凌晨一時三十分許遭警盤檢，經警方對其施以酒測後，測得其吐氣所含酒精濃
    度達每公升零點六毫克。
二、案經台北市政府警察局中山分局報請臺灣臺北地方法院檢察署檢察官偵查聲請簡
    易判決處刑。
        理      由
一、訊據被告甲○○，固坦認確有於右揭時、地飲酒，及為警攔測之事實，惟辯稱：
    伊知酒後不能駕車，故於酒後僅開車上路行駛一小段距離即電請友人前來送伊回
    家，伊遭警查獲時正將車停放路旁等候友人，並無警方所言有轉彎不當等異常駕
    駛行為云云。惟查：
    （一）按刑法第一百八十五條之三所規定服用酒類，不能安全駕駛動力交通工具
          而駕駛者，應負刑事責任，揆其立法目的本在藉抽象危險犯之犯罪構成要
          件，以嚇阻酒後駕車者對道路交通安全之危害，本不以發生實害為必要。
          而所謂不能安全駕駛之認定，並無一定之數值可供界定，而係由法院以一
          般社會通念之客觀標準，足生公共危險時即足。目前行政機關所取締酒後
          駕車之參考標準，係依法務部於八十八年五月十日邀集司法院刑事廳、交
          通部、行政院衛生署、內政部警政署及中央警察大學等機關開會，所為凡
          呼氣酒精濃度逾每公升含零點五五毫克時，即屬不能安全駕駛之決議。上
          開會議決議本身固僅屬檢警取締酒後駕車之參考，尚無拘束法院之效力，
          惟以上開會議決議所採之標準，係參考美國、德國及日本等國家所進行之
          酒精濃度與精神狀態之測試實驗，亦即，各項實驗均發現凡呼氣中酒精濃
          度達每公升零點五五毫克時，就人之生理方面，已產生視覺反應遲鈍、影
          像不能集中、同時不能看清前方路況及車旁照後鏡等狀況，及駕駛能力已
          受有影響、肇事率已為一般人正常人之十倍之事實。
    （二）被告已坦認遭警查獲前確有飲酒，且於酒後駕車上路行駛等情，而伊遭查
          獲時呼氣中酒精濃度每公升達零點六毫克，亦有酒測單一份附卷可參，揆
          諸上開說明，堪認被告遭查獲時已達不能安全駕駛之程度。至被告辯稱本
          件遭查獲時，該車已在查獲地點停放五至十分鐘，伊並無轉彎不當等異常
          駕駛行為一節，雖本件查獲警員江國輝於本院審理中到庭證稱：因其每週
          執行三次酒測勤務，本件查獲經過已不復記憶等語（本院九十二年三月二
          十五日審判筆錄參照），尚未能究明被告上開辯詞是否屬實，然警員江國
          輝另證稱：卷內刑法第一百八十五條之三案件測試觀察紀錄表為其所製作
          ，查獲時被告應確有轉彎或變換車道未打方向燈或方向燈錯誤；或有駛入
          對向車道、單行道等異常駕駛行為，其方在該測試觀察紀錄表上做如是記
          載等語明確，按警員江國輝與被告既無夙怨，衡情其並無在前開觀察紀錄
          表上故為不實記載，欲陷被告於罪之可能與必要，所言應屬真實可信，被
          告雖以前開情詞置辯，實難遽信而據此作成有利被告之認定，併予說明。
    （三）綜上，被告於酒後已達不能安全駕駛之程度，猶於前開時、地駕車上路之
          事實足堪認定，本件事證明確，應予依法論科。
二、核被告所為，係犯刑法第一百八十五條之三服用酒類不能安全駕駛動力交通工具
    而駕駛罪。爰審酌酒後駕車之危害及酒後不應駕車之觀念，已透過學校教育、政
    令宣導及各類媒體廣為介紹傳達各界週知多年，被告對於酒後不能駕車，及酒醉
    駕車之危險性，應有相當之認識，詎其明知飲酒致醉，不能安全駕駛，猶駕車上
    路，顯心存僥倖，並乏尊重其他用路人生命、財產安全之觀念，至為可訾，及被
    告犯後猶空言否認犯行，態度難謂良好等情狀，量處如主文所示之刑，並諭知易
    服勞役之折算標準。
據上論斷，依刑事訴訟法第四百五十二條、第二百九十九條第一項前段、刑法第一百
八十五條之三、第四十二條第二項，罰金罰鍰提高標準條例第二條，判決如主文。
本案經檢察官乙○○到庭執行職務。
中      華      民      國      九十二      年     四     月     八     日
                                      臺灣臺北地方法院交通法庭
              法  官  陳婷玉
右正本證明與原本無異。
如不服本判決，應於判決送達後十日內，向本院提出上訴狀。
                                          書記官  陳弘文
中      華      民      國      九十二      年     四     月    十四    日
附錄本案所犯法條全文
中華民國刑法第一百八十五條之三
服用毒品、麻醉藥品、酒類或其他相類之物，不能安全駕駛動力交通工具
而駕駛者，處一年以下有期徒刑、拘役或三萬元以下罰金。


司法院資訊處製作；財團法人民間司法改革基金會備份。
